【裁判字號】    90,上易,2878
【裁判日期】    900925
【裁判案由】    傷害
【裁判全文】
臺灣高等法院刑事判決                            九十年度上易字第二八七八號
    上  訴  人
    即  被  告  乙○○
                丙○○
右上訴人等因傷害案件，不服臺灣宜蘭地方法院九十年度易字第二四０號，中華民國
九十年六月二十六日第一審判決（起訴案號：臺灣宜蘭地方法院檢察署九十年度偵字
第六三四號）提起上訴，本院判決如左：
    主  文
上訴駁回。
    事  實
一、乙○○、丙○○於民國九十年一月二十三日下午，二人均在宜蘭縣宜蘭市宜蘭運
    動公園體育館前廣場設攤，於同日下午十一時十分許，因丙○○主張乙○○欠伊
    錢，引發爭執，乙○○、丙○○即分別基於傷害對方之犯意，徒手互毆拉扯，致
    丙○○受有胸部皮下瘀血三Ｘ二公分之傷害；乙○○受有胸部抓傷三Ｘ０‧一公
    分及六Ｘ０‧二公分之傷害。
二、案經乙○○、丙○○分別訴由宜蘭縣警察局宜蘭分局報請臺灣宜蘭地方法院檢察
    署檢察官偵查起訴。
    理  由
一、訊據上訴人即被告乙○○、丙○○均否認有何傷害之犯行，被告乙○○辯稱：「
    我未欠丙○○錢，我生意較她好，距離她八米遠，我手擺在後面，丙○○跑來打
    我，我未打她」云云；被告丙○○則辯稱：「乙○○欠我錢不還，我去他面前討
    債，他不高興以手肘撞我，我未打他」云云。經查被告乙○○、丙○○如何受對
    方傷害之事實，業據其等互相指訴綦詳。被告乙○○於警局偵訊時即指訴其胸口
    被抓傷；被告丙○○於警局偵訊時亦承認用手推開乙○○，並指訴被告乙○○用
    手臂撞伊胸口，而被告乙○○於原審九十年六月十一日訊問時亦承認要甩開丙○
    ○等語。而在場目睹之證人張正旺、林健文於檢察官偵查中證述：被告二人在宜
    蘭運動公園體育館前廣場拉扯等語，並有行政院衛生署宜蘭醫院於九十年一月二
    十九日出具被告二人受傷之驗傷診斷書各一紙附卷可稽。依驗傷診斷書之記載被
    告二人受傷部位均在身體正面之胸部，並分屬抓傷與挫傷（皮下瘀血），參以證
    人張正旺與林健文所證，被告乙○○、丙○○係互毆，其二人尚非止於抗拒，其
    等有傷害對方之犯意且有積極之攻擊行為，堪以認定。被告乙○○雖辯稱：證人
    張正旺、林健文係被告丙○○之親戚，其等之證言有偏頗之情事云云，惟證言張
    正旺與林健文證述被告二人有拉扯之情形，尚無偏向有利於被告丙○○一方之情
    事，被告乙○○此一辯解尚非可採。被告丙○○辯稱伊沒有留指甲，且冬天乙○
    ○衣服穿得很厚，不可能被抓傷，乙○○之傷係造假的云云，係推卸刑責之詞，
    不足採信。本件事證明確，被告二人之傷害犯行均堪認定。被告乙○○確有傷害
    丙○○之犯行，已如前述，被告乙○○聲請傳喚證人甲○○作證證明其未傷害丙
    ○○云云，本院認無訊問之必要，併予敘明。
二、核被告乙○○、丙○○所為，均係犯刑法第二百七十七條第一項之傷害罪。原審
    以被告等罪證明確，適用刑法第二百七十七條第一項、第四十一條第一項前段（
    原判決漏載前段，應予補正）、罰金罰鍰提高標準條例第一條前段、第二條，並
    分別審酌被告二人均無前科、因故發生爭執而相互傷害，被告等之犯罪動機、方
    法、手段、所受傷害程度及被告二人犯罪後均否認犯行等一切情狀，各量處拘役
    五十日，並均諭知易科罰金之折算標準。經核認事用法均無不合，量刑亦屬妥適
    。被告等上訴意旨均否認犯罪，仍執前詞，指摘原判決不當，均為無理由，應予
    駁回。
據上論斷，應依刑事訴訟法第三百六十八條，判決如主文。
本案經檢察官林炳雄到庭執行職務。
中      華      民      國      九十      年      九      月    二十五  日
                              臺灣高等法院刑事第三庭
                                  審判長法  官  張  連  財
                                        法  官  張  傳  栗
                                        法  官  李  英  勇
右正本證明與原本無異。
不得上訴。
                                        書記官  倪  淑  芳
中      華      民      國      九十      年      九      月    二十六  日
附錄本案論罪科刑法條全文：
刑法第二百七十七條第一項：
傷害人之身體或健康者，處三年以下有期徒刑，拘役或一千元以下罰金。


司法院資訊處製作；財團法人民間司法改革基金會備份。
